【裁判字號】    90,易,3423
【裁判日期】    901008
【裁判案由】    傷害
【裁判全文】
臺灣高雄地方法院刑事判決                          九十年度易字第三四二三號
    公  訴  人  臺灣高雄地方法院檢察署檢察官
    被      告  子○○○
    被      告  丑○○
    被      告  戊○○
    被      告  甲○○
    被      告  丙○○
    被      告  乙○○
    被      告  丁○○
    右  五  人
    選任辯護人  楊雪貞律師
    被      告  己○○○
    被      告  庚○○
    被      告  壬○○
    被    告  癸○○
    右  一  人  李慶榮律師
    選任辯護人  孫守濂律師
    被      告  辛○○
    被      告  寅○○
右列被告因傷害案件，經檢察官提起公訴（八十九年度偵字第二一一二七號、第二三
二六六號第二三九七五號），本院判決如左：
    主  文
本件公訴不受理。
    理   由
一、公訴意旨係以：緣因被告戊○○之母親吳蔡只於民國八十九年九月十一日下午八
    時許，疑似病危，被告甲○○立即通知吳錦綢，請其轉通知被告子○○○、己○○○回高雄市○○區○○街十四號娘家探望，不久吳錦綢趕回，被告吳錦寶亦由
    其子被告丑○○載回，詎被告丑○○與被告甲○○、丙○○二人，因其祖母穿戴
    一事發生爭執，竟均基於傷害犯意而互毆，被告子○○○見狀亦加入互毆，致甲○○受有軀體及肢體多處瘀傷，丙○○受有肢體多處挫瘀傷，子○○○受有右鼻
    瘀血、前胸紅腫、右臂多處瘀傷、左臂二處紅腫等傷害。嗣於同日下午九時許，
    被告己○○○亦趕回，欲進門時亦因細故與被告丙○○、乙○○、丁○○三人發
    生爭執，進而被告己○○○與被告乙○○、丙○○、丁○○三人均基於傷害之犯
    意，雙方互毆，迄同日下午九時三十分許，被告庚○○、壬○○、癸○○、辛○○、寅○○五人抵達，被告己○○○告知互毆情事，被告己○○○、庚○○、壬○○、癸○○、辛○○、寅○○等六人為討回顏面，又與被告戊○○、丙○○、
    乙○○、丁○○四人發生爭執，並進而互毆並轉為互罵，後被告寅○○又將被告
    丁○○拉出門外，被告寅○○、壬○○、癸○○三人承前之傷害犯意，再度毆打
    被告丁○○，後致己○○○受有腦震盪之傷害，被告癸○○受有右前臂抓傷瘀血
    、左前臂抓傷，被告丁○○受有後頸、雙上臂及左大腿多處瘀傷、擦傷之傷害，
    因認被告均涉犯有刑法第二百七十七條第一項之普通傷害罪嫌等語。
二、按告訴乃論之罪，告訴人於第一審辯論終結前，得撤回其告訴；又告訴經撤回者
    ，法院應諭知不受理之判決，刑事訴訟法第二百三十八條第一項，及第三百零三
    條第三款定有明文。
三、本件被告子○○○、丑○○、己○○○、庚○○、壬○○、癸○○、辛○○、寅
    ○○、戊○○、丙○○、乙○○、丁○○、甲○○因傷害案件，經檢察官提起公
    訴，認被告均係犯刑法第二百七十七條第一項之傷害罪。依同法第二百八十七條
    前段之規定，須告訴乃論。茲據告訴人己○○○、癸○○、甲○○、丙○○、丁○○、吳錦寶、丑○○於本院審理中，以言詞聲請撤回其告訴，揆諸前開說明，
    爰不經言詞辯論，逕為諭知不受理之判決。
四、據上論斷，應依刑事訴訟法第三百零三條第三款、第三百零七條，判決如主文。
中      華      民      國      九十      年      十      月      八    日
                                  臺灣高雄地方法院刑事第四庭
                                      法  官  楊  國  祥
右為正本證明與原本無異。
如不服本判決，應於送達後十日內，向本院提出上訴狀。
                                      書記官  陳  怡  真
中      華      民      國    九十        年      十    月    九        日


司法院資訊處製作；財團法人民間司法改革基金會備份。
